臺灣高等法院刑事判決　　　　　　93年度上重更(二)字第38號
　　上　訴　人
　　即　被　告　甲○○
　　　　　　　　　　　　　號(.
　 選任辯護人　郭登富律師
　　　　　　 　張秀瑜律師
上列上訴人因違反毒品危害防制條例案件，不服臺灣臺北地方法
院91年度重訴字第17號，中華民國92年4月3日第一審判決（起訴
案號：臺灣臺北地方法院檢察署90年度偵字第10302號、第14022
號、第15278號），提起上訴，本院判決如下：
    主  文
原判決撤銷。
甲○○連續販賣第一級毒品，處無期徒刑，褫奪公權終身。
扣案之第一級毒品海洛因磚塊（合計淨重壹仟零陸拾壹點柒玖公
克、純度94.73％、純質淨重壹仟零伍點捌參公克）及未扣案之
第一級毒品海洛因參拾柒點貳兩，均沒收銷燬；「話匣子禮盒」
外包裝紙壹張、電子磅秤壹臺、分裝夾鍊袋肆佰個，均沒收。
    事  實
一、甲○○明知海洛因為毒品危害防制條例第2條第2項第1款所
    稱之第一級毒品，依法非經許可不得買賣，竟基於營利之概
    括犯意，連續透過乙○○（業經本院以91年度上訴字第1251
    號判處有期徒刑8年，現正上訴中）之聯繫，於民國90 年1
    月底農曆年後（按90年1月24日為農曆春節）至同年3月間止
    ，在基隆市○○○○○道、八堵等地點，分別以新台幣（下
    同）50萬元、95萬元（檢察官誤載為90萬元）及50萬元之價
    格，向綽號「啟明」（又名「信宏」、「小陳」）之真實姓
    名年籍不詳之成年男子，販入第一級毒品海洛因9兩3錢（一
    兩為37.5公克）、18兩6錢及9兩3錢（均未扣案）；嗣又得
    知「啟明」處有新進第一級毒品海洛因磚待售，再承前營利
    之概括犯意，於同年5月10日與綽號「小龍」、「小帳」及
    綽號「阿和」（或「阿泥」）之江進欽等之成年男子，共同
    基於營利之犯意聯絡，集資135萬元（甲○○出資30 萬元、
    「小龍」、「小帳」各出資20萬、「阿和」出資65萬元），
    向「啟明」販入第一級毒品海洛因磚３塊，並指使不知情之
    同居女友陳伊麗（業經不起訴處分）前往臺北縣林口鄉醒吾
    商專前，收受二名姓名年籍不詳之成年男子所交付，內藏有
    第一級毒品海洛因磚3塊之「話匣子禮盒」。陳伊麗依指示
    於同日14時30分許，將該禮盒帶往甲○○位於臺北市○○街
    284巷13弄4號4樓之1租住處，正欲進入上址之中庭時，隨即
    為在場埋伏之法務部調查局臺北市調查處（以下簡稱台北市
    調查處）人員當場查獲，並扣得第一級毒品海洛因磚3塊（
    合計淨重1061.79公克、純度94.73%、純質淨重1005.83公克
    ）、「話匣子禮盒」外包裝紙壹張及在甲○○租住處查扣其
    所有之電子磅秤1臺、分裝夾鍊袋1批（400個）。
二、案經法務部調查局臺北市調查處報告臺灣臺北地方法院檢察
    署檢察官偵查起訴。
    理  由
一、訊據上訴人即被告甲○○坦承於前揭事實欄所述時、地販入
    第一級毒品海洛因之行為，惟矢口否認有意圖營利販賣海洛
    因之犯行，辯稱：其透過乙○○介紹只成交一筆，第二筆、
    第三筆未交易成功，所購毒品均係與朋友共同出資購買來供
    己施用，此次被查獲係與「阿和」、「小龍」、「小帳」合
    資購買，因其一天約需施用一錢多毒品，故購買之數量短時
    間即用完，其無意圖營利販賣毒品云云。經查：
１、關於被告透過乙○○購買毒品部分：據乙○○於台北市調查
    處調查時供稱其於90年4月13日在台北市○○街284巷13弄附
    近被警查獲7公克海洛因，並帶警至基隆市○○路31巷24弄
    12號住處起出約4公克公海洛因，該扣案2包海洛因，均係90
    年3月底某日第2次介紹被告向「小陳」購買95萬元海洛因，
    因其未賺工錢，被告乃贈給之，於同年3月初亦曾仲介被告
    以50萬元之代價向「小陳」購買海洛因一小件（每小件約35
    0公克），今日（90年4月13日）身上被查獲的7公克海洛因
    ，係被告向其借，被告透過其向「小陳」購買海洛因，並稱
    如果順利向「小陳」購得海洛因即可將7公克之海洛因返還
    等語（90年度偵字第8758號卷第3頁至第4頁）；證人乙○○
    於本院審理時翻異上開陳述，改證稱其未曾仲介被告向「小
    陳」購毒，其在台北市調查處陳述時神智不清，且以為被告
    要害伊，才如此說云云。惟證人乙○○之上開調查筆錄經台
    灣台北地方法院審理乙○○違反毒品危害防制條例案件（台
    灣台北地方條法院90年訴字第644號─以下簡稱644號卷）時
    勘驗訊問錄影帶，經核訊問過程包括一名調查員訊問，另一
    名調查員製作筆錄、調查員修正問題、調查員要乙○○在扣
    案毒品上簽名捺印、調查員電話通知乙○○之父親其遭逮捕
    、乙○○上廁所採尿、離座拍照訊問停止、吃便當等各節，
    乙○○均係自由陳述，未經強暴、脅迫或其他自不正方法取
    供，整個訊問過程均經錄影帶客觀忠實地紀錄，且核其內容
    與前開調查筆錄所載內容相同，有上開勘驗筆錄在卷可按（
    644號卷第34頁至第37頁），是證人乙○○在台北市調查處
    之陳述並未受其他外力影響。又乙○○於檢察官聲請羈押，
    於法院訊問時稱：90年3月初介紹被告向「小陳」買50萬元
    海洛因，並沒有賺錢，同年3月底，被告表示要買2塊海洛因
    磚價值95萬元，被告買到95萬元海洛因後，約過4、5個小時
    ，其向被告要海洛因，被告就給伊，在調查局未被刑求等語
    （90年度聲羈字第95號卷第18頁、第19頁），亦核與在台北
    市調查處所述相合，顯見證人乙○○於台北市調查處之陳述
    並非神智不清；另乙○○被警查獲時，被告當時尚未遭警查
    獲（被告係90年5月10日經查獲），證人乙○○並非因被告
    向警方檢舉而查獲，證人乙○○指稱因其以為被告陷害而在
    調查局為不利被告之陳述云云，係事後迴避被告之詞，不足
    採信。綜上各情，衡酌證人乙○○於台北市調查處詞陳述時
    之所有外部情況，其先前於台北市調查處之陳述顯較為可信
    。再者，楊文情鈞於上開時、地被查獲時所扣得毒品，經檢
    驗後確認為第一級毒品海洛因（純度63.05%、純質淨重6.08
    公克）亦有卷附法務部調查局鑑定通知書一紙附卷可稽（90
    年度偵字第8758號卷內），亦可佐證其前開之證述非虛。被
    告於乙○○違反毒品危害防制條例案件作證時亦稱：乙○○
    係介紹「啟明」讓其認識，「啟明」、「信宏」是同一人，
    於90年農曆年過後到4月間」，透過乙○○共買3次，第一次
    買半塊9兩3，第二次買二塊是18兩6，第三次買半塊是9兩3
    ，半塊價錢是50萬元，第二次是95萬元，第三次是50萬元等
    語（90年度偵字第8758號卷90年5月24日訊問筆錄），續於
    原審審理時供稱其透過乙○○介紹「啟明」取得毒品來源，
    90年2月第一次買進50萬元，交易地點在基隆市區，第二次
    買進90萬元至95萬元，第三次要次買進時乙○○就被抓等語
    （原審卷第127頁至第129頁），續供稱其於90年1、2、3月
    間透過乙○○向「啟明」購買海洛因9兩、18兩、9兩，價錢
    分別為50萬元、90萬元、50萬元，交易地點第一次在基隆市
    區，第二次在基隆交流道、第三次在八堵交流道等語（原審
    卷第179頁、第180頁），雖被告關於購買之時間、數量略有
    出入，然均與其最初供稱之購買時間於農曆年過後（90年1
    月底之後），購買之金額分別是50萬元、90萬元至95萬元、
    50萬元，購買之重量是9兩3、18兩6、9兩3（略稱為9兩、18
    兩、9兩），交易地點第一次是基隆市區、第二次是基隆交
    流道、第三次在八堵交流道，前後包含作證所述，購買毒品
    之時間均密切接近，購買次數相符、數量大致相合、交易地
    點亦同，亦核與前揭證人乙○○於台北市調查處所述相符，
    堪認被告確曾透過乙○○之聯繫，向綽號「啟明」即「小陳
    」之人購買毒品海洛因3次，且於90年3月底某日，經乙○○
    介紹第二次購買95萬元之毒品海洛因，並給予乙○○約15
    公克海洛因，嗣乙○○經警查獲並起出被告前給予15公克海
    洛因之其中7公克及4公克，不容被告任意翻異，嗣被告於本
    院審理時翻異前詞辯稱僅第一次有買到毒品云云，係避重就
    輕之詞，不足採信。被告於原審嗣後辯稱透過乙○○購買三
    次，第一次與「阿和」合買各出25萬元，第二次與「阿和」
    、「阿帳」、「小龍」合買，第三次與「小龍」合買，之前
    因調查局未問合買之事，故未有陳述云云（原審卷第180頁
    ），惟被告於本案經查獲3塊海洛因磚於台北市調查處調查
    時，即主動供述係與「阿和」合買，調查員始續查問被告集
    資購買毒品之情形，被告始再陳述與「阿和」、「小帳」、
    「小龍」合買，同次於台北市調查處調查時被告於陳述透過
    乙○○購買三次海洛因卻未陳述該三次係合資購買，並特別
    陳述90年5月10日係『第一次』找「小龍」、小帳」合買，
    有上述台北市調查處之調查筆錄可資比對（偵卷第2頁背面
    、第3頁、第4頁背面），是被告辯稱購買三次海洛因，均係
    與「小龍」、「小帳」合資購買云云，並不可採。再查被告
    既辯稱其一天需用毒品海洛因約一錢多云云（92年度上重訴
    字第27號卷─以下簡稱上重訴卷，第132頁，本院93年11月
    18日準備程序筆錄），而政府查緝毒品嚴格，每次毒品交易
    均要冒被查獲之風險，以被告所辯需施用大量之毒品，需不
    斷地購入毒品，其又何需再與人合購，顯見被告所辯，無非
    係避卸之前陳述自己曾大量購入毒品海洛因之犯行，其所辯
    係片面之詞，不足採信。
２、被告於90年5月10日經查獲購買毒品部分：被告於90年5月10
    日利用不知情之同居人陳伊麗（嗣改名為陳芸絜），由台北
    縣林口鄉攜帶「啟明」交付之海洛因，至其台北市○○街住
    處，該海洛因係其與「阿和」（即江進欽）、「小龍」、「
    小帳」合購，「阿和」出資65萬元，「小龍」、「小帳」各
    出資20萬元，其出資30萬元等情，業據被告於台北市調查處
    訊問時、偵查中及本院調查時自承不諱，並有證人陳伊麗於
    台北市調查處、檢察官偵查（91年度偵字第10302號卷第10
    頁背面、第11頁、第30頁背面、第31頁）及原審調查時之證
    詞足按（原審卷第107頁、第108頁），及證人江進欽於前審
    供述與被告合購毒品海洛因（上重訴卷第212頁、第213頁）
    ，為被告經查獲扣得之三塊磚狀物品，為第一級毒品海洛因
    （合計淨重1061.79公克、純度94.73 %、純質淨重1005.83
    公克），並有卷附法務部調查局鑑定通知書一紙可稽（90年
    度偵字第15278號第2頁）。被告辯稱恐其毒品被調包云云，
    惟查被告陳述卷附扣案之海洛因照片（上重訴卷第140頁）
    ，即係其被查扣之毒品海洛因（本院更二審94年2月22日審
    判程序筆錄），而經本院當庭勘驗扣案海洛因磚3塊為透明
    塑膠袋裝置，塑膠袋上蓋有台北地檢署書記官林義龍職章，
    並有調查局人員二個收件章及檢驗人員章，經核與前審所拍
    攝扣案海洛因之照片外觀完全相符，被告辯稱恐扣案毒品海
    洛因被調包云云，洵不足採。
３、被告雖一再辯稱所販入之第一級毒品海洛因係供自己施用，
    其每日施用毒品約一錢多，毒品之施用量因人之體質而異，
    其施用毒品之金錢來源係開賭場抽頭，每日抽頭分得3、5萬
    元云云。惟被告自90年農曆年後2月初某日起至同年5月10日
    為警查獲時止，其間所販入之第一級毒品海洛因，以一兩
    37.5公克計算，共計販入約2456.79公克（9兩3、18兩6、9
    兩3，合計37.2兩，折合約1395公克，再加上扣案之1061.79
    公克，約等於2456.79公克），扣除90年5月10日屬「阿和」
    、「小龍」、「小帳」合購出資比例之部分約825.83公克，
    被告個人出資比例即購入約1630.96公克，被告支付之金額
    依其所述，合計為225萬元（50萬元、95萬元、50萬元、30
    萬元），平均其1公克購入之價格約為1379.56元（225萬元
    除以1630. 96公克）。又自90年1月底農曆年起至同年5 月
    10日約4個月，被告購買毒品共支出約225萬元，每月施用毒
    品平均即需支出約56.2萬元，以被告自陳並無職業，90年5
    月10日查獲時在失業中，其何能負擔如此龐大之施用毒品費
    用？又證人陳伊麗供述被告每月給其10萬元生活費等語（本
    院94年2月22日審判程序筆錄），被告之姊沈玉鳳供述被告
    每月給其3萬元菜錢，其每月2星期回九份煮飯給被告吃等語
    （本院94年2月22日審判程序筆錄），被告生活之開支亦大
    ，縱被告參與賭場經營，亦非穩定之收入，則被告在無正當
    收入來源下如何能支應其生活及施用毒品所需之開銷？又法
    務部調查局有關人體施用第一級毒品海洛因之數量值，該局
    以91年11月4日調科壹字第091 00719350號函稱：「經查閱
    英國藥學協會所編之〞Clarke's Isolation and
    Identification of Drugs〞一書所載，海洛因之人體劑量
    為每四小時施用五至十毫克，最大施用劑量為每四小時施用
    十毫克」（原審卷第54頁），則以最大施用劑量一天4小時
    施用一次10 毫克，計6次（設不扣除睡眠時間），共約施用
    60毫克，約0.6公克，被告供稱1天施用約1錢多，即3.75公
    克多，實已超越通常之最大施用劑量之6倍餘，洵不合情理
    ，所辯解其購入之大量毒品係供自用，應屬杜撰；再查被告
    於90年5月10日經查獲之毒品海洛因，其中被告個人應分得
    之毒品海洛因為235.96公克，其純質淨重依鑑定書之毒品純
    質淨重，約223.52公克，以前開所算每日最大之施用劑量（
    0.6克）計算，可供被告施用約2718. 25天，約合7.44年，
    被告一次購買以每日施用最大劑量計算，約可供7年餘所需
    之毒品用量，亦超乎常情，再加上之前三次所購買之毒品量
    ，被告購入之毒品其實已超過通常一般用量過甚。另依一天
    施用毒品海洛因約一錢即3.7公克，摻於香煙內施用，一天
    約一包半即30支之香煙，則每支香煙約含毒品海洛因12 3毫
    克，若完全燃燒且吸收率為30%，則血中濃度（假設體重70
    公斤，海洛因之容積分布25公升／公斤）為0.021毫克／公
    斤，此種濃度已達文獻所記載之最低可能致死濃度，但是否
    致命，因人而異，有行政院國軍退除役官兵輔導委員會臺北
    榮民總醫院93年12月10日北總內字第0930014589號函可參，
    是以被告之陳述一天施用3.75公克，依上開函件亦已逾越施
    用毒品者之常態情況，致於是否致命亦係非常態之特殊狀況
    之探討，自難採為被告有利之認定。況證人沈玉鳳、陳伊麗
    僅證稱被告之施用量很大，但對於被告之施用數量並不清楚
    ，是被告所述其一天施用約一錢之毒品海洛因，亦僅被告之
    片面之詞，毫無任何佐證，且違乎常情常態，自難採信。又
    被告自陳有門路買毒品（90年度偵第10302號卷第55頁），
    而第一級毒品海洛因政府查禁甚嚴，市場上取得不易，尤其
    毒品危害防制條例經總統於87年5月20日公布，同月22日施
    行以後，販賣第一級毒品者，依該法第4條第1項處死刑或無
    期徒刑，處無期徒刑者得併科一千萬元以下罰金之重罪，被
    告亦曾因肅清煙毒條例案件及違反麻醉藥品管理條例案件經
    判刑，有臺灣高等法院檢察署刑案紀錄簡覆表在卷可按，被
    告當知販賣第一級毒品海洛之刑責甚重，其既不乏取得毒品
    之管道，復無正當職業收入，又需負擔家計，其何須冒著涉
    犯販賣第一級毒品罪之風險，多次購入可供一般人最大施用
    劑量超過七年以上所需之毒品？被告顯非供己施用毒品海洛
    因之需而販入上開毒品。
４、被告以平均1公克約1379.56元販入毒品海洛因，業如前述，
    核與調查局外勤單位蒐集毒品各盤買賣最高平均價及最低平
    均價核計之90年上半年第一級毒品海洛因平均價格表列之中
    盤平均最低價格每公克2990元，小盤平均最低價格每公克
    5630元，有極大之價差利益，且接近大盤平均最低價格每公
    克1360元，有法務部務調查局91年1月4日調科壹字第0910
    0719350號函檢附之「90年上半年國內主要毒品買賣平均價
    格表」在卷可按（原審卷第56頁），是以被告購入之毒品海
    洛因之價格利差，其顯有營利意圖。
５、此外復有扣案可供販賣毒品使用之電子磅秤1臺、分裝夾鍊
    袋1批，而分裝夾鍊袋1批經本院當庭勘驗分成4袋包裝，每
    袋標明100PCS，合計有400個分裝夾鍊袋，有本院94年3月1
    日審判筆錄足按，雖被告辯稱扣案毒品係與「小龍」、「小
    帳」合買，分裝夾鍊袋係「小龍」欲分裝用云云（本院94年
    3 月1日審判筆錄），惟被告亦稱「小龍」依其出資比例，
    約可分3、4兩，則以「小龍」分得之分量，根本不需要上百
    個以上之分裝夾鍊袋，扣案分裝夾鍊袋，顯非供「小龍」盛
    裝其分得毒品之用。又被告於偵訊中及本院前審均供稱電子
    磅秤及分裝袋為其購得海洛因後秤重與分裝所用，為其所有
    等語（90年度偵字第10302號卷卷第29頁背面、第30頁、上
    重訴卷第131頁），是扣案之電子秤及分裝夾鍊袋應係被告
    擬販賣毒品時分裝出售之用。
６、綜上所述，堪認被告意圖營利大量販入第一級毒品海洛因，
    事證明確，被告犯行堪以認定，應依法論科。
二、按販賣毒品罪，係行為人明知其為毒品，意圖販賣營利，而
    將毒品購入或賣出，有一於此，不必二者兼備，其犯罪即屬
    完成，因此，所謂販賣毒品者，並不以販入之後，復行賣出
    為必要條件，只要以營利為目的，將毒品購入或賣出，有一
    於此，其犯罪就已經完成，故不論販入或賣出之行為，皆屬
    販賣行為之一部分，有最高法院88年度台上字第2398號、90
    年度台上字第1204號、91年度台上字第1143字號判決可資參
    照。再者，販賣毒品海洛因之行為，無一定之公定價格（屬
    於市場變動性所生之浮動價格），一般亦非公然交易，無論
    係瓶裝或紙包或其他方式之包裝，均可以為任意分裝增減其
    重量或份量，且每次買賣之價格亦各有差異，隨供需雙方之
    資力或關係之深淺或需求之數量、貨源之充裕與否、販賣者
    對於資金之需求如何及殷切與否以及各階段政府查緝之態度
    ，進而為各種之風險評估，為而有各種不同之標準，並非一
    成不變（同前項價格表）。大盤毒品販賣者可從中大盤、小
    盤不同買受者之各種『價差』或係『量差』（即加入不同成
    分之物質，以加減低純度、增加重量）中牟取暴利之方式或
    有差異，然其為圖利益而為非法販賣之行為，則無二致。被
    告雖矢口否認販賣第一級毒品海洛因，就前開查獲之海洛因
    ，雖尚無證據證明其已有對外販售之具體行為，然被告所販
    入之毒品數量行甚鉅，與之一般施用者之用量，要屬懸殊，
    且價格亦低，被告當係為意圖營利（價賺取價差、量差）而
    販入，並伺機出售。次按海洛因屬於毒品危害防制條例第2
    條第2項第1款所規定之第一級毒品，被告意圖營利而販入海
    洛因，核其所為係犯毒品危害防制條例第4條第1項之販賣第
    一級毒品罪。至於被告持有毒品之行為，為販賣之高度行為
    所吸收，不另論罪。被告90年5月10日與綽號「小龍」、「
    小帳」、「阿和」之人合資購入毒品，彼此間有犯意聯絡，
    行為分擔，為共同正犯。被告前揭販賣第一級毒品海洛因之
    犯行，時間緊接，犯罪構成要件相同，顯係基於概括犯意為
    之，應論以連續犯之一罪，並加重其刑，法定刑死刑、無期
    徒刑部分則不加重之。
三、原審認被告事證明確，予以論罪科刑，固非無見，惟其事實
    既認定被告自90年1月底農曆年後至同年3月間止，在基隆市
    、基隆交流道、八堵等地點，分別以50萬元、95萬元及50萬
    元之價格，向綽號「啟明」之真實姓名年籍不詳之成年男子
    ，販入毒品海洛因9兩3錢、18兩6錢及9兩3錢（合計37.2兩
    ），雖該毒品海洛因未扣案，因不能證明已滅失，仍應依法
    宣告沒收銷燬，原審漏未就此未扣案之毒品海洛因宣告沒收
    銷燬，尚有未當，被告上訴否認犯行，雖無理由，惟原判決
    既有前開不當，自應由本院撤銷改判。爰審酌販賣毒品禍害
    他人生命、身體健康，甚者更動搖國本，為害之鉅，當非個
    人一己之生命、身體法益所可比擬，而被告為圖得暴利，於
    4 個月內連續4次購入大量之第一級毒品海洛因圖賣高利之
    犯罪動機、所用手段、方式，暨其犯後飾詞卸責等一切情狀
    ，量處如主文所示之刑，並依法宣告褫奪公權終身。扣案第
    一級毒品海洛因磚3塊（合計淨重1061.79公克、純度94.7
    3%、純質淨重1005.8 3公克），及被告於本次被查獲之前三
    次分別購入之未扣案毒品海洛因9兩3、18兩6、9兩3（合計
    37.2兩），均係毒品，應依毒品危害防制條例第18條第1項
    前段規定，宣告沒收銷燬。其餘扣案之分裝夾鍊袋1批計400
    個、電子磅秤1臺等物，雖被告於本院調查時否認為其所有
    ，但上開扣案物均在其居所查獲，且被告供稱電子磅秤及分
    裝袋為其所有，分裝毒品所用等語明確（90年度偵字第1030
    2號卷第29頁背面、第30頁、上重訴卷第131頁），顯見該物
    品應為被告所有，為供販賣時分裝毒品所用；另「話匣子禮
    盒」外包裝紙1張，為被告販入毒品時掩飾之用，經交付後
    應為被告所有，均應依同條例第19條第1項規定宣告沒收。
據上論斷，應依刑事訴訟法第369條第1項前段、第364條、第299
條第1項前段，毒品危害防制條例第4條第1項、第18條第1項、第
19條第1項，刑法第11條前段、第56條、第37條第1項，判決如主
文。
本案經檢察官柯麗鈴到庭執行職務。
中　　華　　民　　國　　94　　年　　3　　月　　  8　　日
　　　　　　　　　刑事第十六庭
                              審判長法　官  曾德水
　　　　　　　　　　　　　　　　　  法　官  江國華
　　　　　　　　　　　　　　　　　　法　官  杜惠錦
以上正本證明與原本無異。
如不服本判決，應於收受送達後十日內向本院提出上訴書狀，其
未敘述上訴之理由者並得於提起上訴後十日內向本院補提理由書
（均須按他造當事人之人數附繕本）。
本院依職權送上訴。
                                    書記官  楊秋鈴
中　　華　　民　　國　　94　　年　　3 　　月　　9 　　日
附錄：毒品危害防制條例第4條第1項
毒品危害防制條例第4條
製造、運輸、販賣第1級毒品者，處死刑或無期徒刑；處無期徒
刑者，得併科新臺幣一千萬元以下罰金。
